臺灣臺中地方法院刑事判決　　　　　　　94年度訴字第1510號
公　訴　人　臺灣臺中地方法院檢察署檢察官
被　　　告　甲○○
　　　　　　　　　　　之4 （另案在臺灣臺中看守所羈押中）
指定辯護人　本院公設辯護人　丙○○
上列被告因違反槍砲彈藥刀械管制條例案件，經檢察官提起公訴
（94年度偵字第2936號），本院判決如下：
    主    文
甲○○未經許可，寄藏子彈，處有期徒刑柒月，併科罰金新台幣
陸萬元，罰金如易服勞役，以新台幣玖佰元即銀元參佰元折算壹
日，扣案如附表一所示之物沒收；又未經許可，寄藏可發射子彈
具有殺傷力之槍枝，處有期徒刑肆年，併科罰金新台幣貳拾萬元
，罰金如易服勞役，以罰金總額與陸個月之日數比例折算，扣案
如附表二所示之物沒收。應執行有期徒刑肆年陸月，併科罰金貳
拾伍萬元，罰金如易服勞役，以罰金總額與陸個月之日數比例折
算，扣案如附表一、二所示之物沒收。
    犯罪事實
一、甲○○於民國（下同）82年間因違反肅清煙毒條例案件，經
    判處有期徒刑3年1月確定，於86年12月1 日執行完畢，仍不
    知悔改，於91年底某日，未經許可，在臺中市○○路○ 段68
    號15樓其經營之ORANGE餐廳內，受真實姓名、年籍均不詳綽
    號「阿春」之成年男子委託，將「阿春」所有具殺傷力之口
    徑9mm制式子彈30顆（已試射3顆）、口徑0.380吋制式子彈4
    顆、12GAUGE制式霰彈2 顆（已試射1顆）藏放在上開餐廳頂
    樓之燈箱夾層內。復另行起意，於92年初某日，在上址1 樓
    巧遇「阿春」，又未經許可，受「阿春」之託，將其交付可
    擊發子彈具殺傷力之土造雙管霰彈槍2 枝（槍枝管制編號為
    0000000000、0000000000號）及具殺傷力之12 GAUGE制式霰
    彈2 顆（已試射1顆），藏放在上開大樓之1樓樓梯間之店面
    廣告招牌內。嗣因警方監聽獲悉吳承暾（另案偵辦）涉有違
    反毒品危害防制條例罪嫌，經聲請並取得本院核發之搜索票
    ，於94年2月2日16時20分許，持搜索票前往上開15樓搜索時
    ，在屋內燈箱夾層中，查獲口徑9mm制式子彈30顆（已試射3
    顆）、口徑0.380吋制式子彈4顆、12GAUGE制式霰彈2個（已
    試射1 顆），經吳承暾告知該處為甲○○所承租經營，在無
    證據證明上開查扣之子彈為甲○○持有之情形下，經警詢問
    甲○○時，甲○○坦承上開子彈為「阿春」寄放，且主動供
    出於同棟大樓之1 樓樓梯間店面廣告招牌內，有「阿春」寄
    放的另一批槍彈，並於翌日6 時許，主動帶同警方前往上址
    ，在該廣告招牌內，起出土造雙管霰彈槍2 枝（槍枝管制編
    號0000000000、0000000000）及12GAUGE制式霰彈2顆（已試
    射1顆），並接受裁判。
    理    由
一、上開犯罪事實，業據被告甲○○於警詢時及偵審中坦承不諱
    ，復有上開扣案之子彈及槍枝可證，且扣案之槍彈經鑑定結
    果，認2 枝槍（槍枝管制編號0000000000及0000000000）均
    係土造雙管霰彈槍，機械性能良好，可擊發適用子彈，認具
    殺傷力；子彈30顆，認均係口徑9mm制式子彈，試射3顆，認
    均具殺傷力；4顆，認均係口徑0.380吋制式子彈，認均具殺
    傷力；4顆，認均係12GAUGE制式霰彈，試射2 顆，認均具殺
    傷力，有內政部警政署刑事警察局94年3月11日刑鑑字第094
    0024649 號槍彈鑑定書在卷可稽，本件事證明確，被告犯行
    堪以認定。
二、核被告所為，係犯槍砲彈藥刀械管制條例第8條第4項未經許
    可寄藏可發射子彈具有殺傷力之槍枝罪及第12條第4 項未經
    許可寄藏子彈罪。查槍砲彈藥刀械管制條例於94年1 月26日
    修正公布第8 條之規定，而被告於92年初受託寄藏可發射子
    彈具有殺傷力槍枝，雖係在槍砲彈藥刀械管制條例修正公布
    施行前，然寄藏槍、彈罪為繼續犯，其犯罪之完結須繼續至
    寄藏行為終了時為止，且其受人委託代為保管，其保管亦屬
    持有，不過其持有係受寄之當然結果，不應另就持有予以論
    罪。其寄藏行為係繼續至其主動帶同警方取獲槍、彈之94年
    2月3日止，其寄藏行為之終了既在該條例修正公布施行後，
    自無行為後法律變更可言，應適用修正後之槍砲彈藥刀械管
    制條例第8 條之規定，附此敘明。被告於92年初，以一行為
    同時寄藏可發射子彈具有殺傷力之槍枝及子彈，為異種想像
    競合犯，應從一重之寄藏可發射子彈具有殺傷力之槍枝罪論
    處。被告於91年底受「阿春」之託寄藏子彈後，於92年初因
    巧遇「阿春」才又受託寄藏上開槍、彈，被告第2 次寄藏槍
    彈既出於偶然，是其先後2 次寄藏子彈及槍枝之犯行，犯意
    各別，行為互殊，應予分論併罰，公訴人認被告係基於概括
    犯意反覆為之，容有誤會。本件係因警方監聽獲悉案外人吳
    承暾涉有違反毒品危害防制條例罪嫌，經聲請並取得本院核
    發之搜索票，持搜索票前往上開15樓搜索時，在屋內燈箱夾
    層中，查獲附表一所示之子彈，經吳承暾告知該處為被告所
    承租經營，在無證據證明口徑9mm制式子彈30顆（已試射3顆
    ）、口徑0.380吋制式子彈4顆、12GAUGE制式霰彈2個（已試
    射1 顆）為被告所有之情形下，經警詢問被告時，被告坦承
    上開子彈為「阿春」所寄放，且主動供出於同棟大樓之1 樓
    樓梯間店面廣告招牌內，有「阿春」寄放的另一批槍彈，並
    於翌日帶同警方前往上址，在該廣告招牌內起出土造雙管霰
    彈槍2枝（槍枝管制編號0000000000、0000000000）及12GAU
    GE制式霰彈2顆（已試射1顆），而接受裁判等情，業據證人
    丁靖即查獲本件之內政部警政署刑事警察局偵六隊人員到庭
    結證明確（見本院卷第54至56頁）。按被告於第1 次寄藏子
    彈及第2 次寄藏槍彈之犯罪行為未被發覺前，向該管公務員
    告知其犯罪，並主動帶同警方起出第2 次寄藏之槍彈，而接
    受裁判者，即與自首之條件相符，且主動帶同警方起出第2
    次寄藏之槍彈，合於槍砲彈藥刀械管制條例第18條第1 項前
    段之規定，該條項之規定係刑法第62條之特別規定，第1 次
    及第2 次寄藏之行為，應各刑法第62條及槍砲彈藥刀械管制
    條例第18條第1 項前段之規定減輕其刑。末查，被告於82年
    間因違反肅清煙毒條例案件，經判處有期徒刑3年1月確定，
    於86年12月1 日執行完畢，有臺灣高等法院被告全國前案紀
    錄表在卷可稽，因被告無法確定第1 次寄藏子彈之時間，在
    無確切證據證明被告係於上開有期徒刑執行完畢後之5 年內
    再犯該罪，自應為有利於被告之認定，不認被告構成累犯，
    併此敘明。爰審酌被告犯罪之動機、目的、手段，犯罪所生
    之危害、犯罪後之態度等一切情狀，分別量處如主文所示之
    刑，及諭知罰金易服勞役之折算標準，並定其應執行刑。另
    扣案如附表一、二所示之物，係屬違禁物，應併予宣告沒收
    ，至已試射之子彈5顆，因不具殺傷力，爰不併為沒收之宣
    告。
據上論斷，應依刑事訴訟法第299條第1項前段，槍砲彈藥刀械管
    制條例第8條第4項、第12條第4項、第18條第1項前段，刑法
    第11條前段、第62條前段、第51條第5款、第42條第2項、第
    3項、第38條第1項第1款，罰金罰鍰提高標準條例第2條，判
    決如主文。
本案經檢察官乙○○到庭執行職務
中　　華　　民　　國　　94　　年　　8 　　月　　23　　日
                  刑事第二庭  審判長法  官  蔡名曜
                                    法  官  郭書豪
                                    法  官  林慧英
附表一：
1、9mm子彈27個。
2、0.380吋子彈2個。
3、12gauge制式霰彈1個。
附表二：
1、土造雙管霰彈槍（槍枝管制編號0000000000）1枝。
2、土造雙管霰彈槍（槍枝管制編號0000000000）1枝。
3、12 GAUGE制式霰彈1個。
附錄論罪科刑法條全文
槍砲彈藥刀械管制條例第8條
未經許可，製造、販賣或運輸鋼筆槍、瓦斯槍、麻醉槍、獵槍、
空氣槍或第4條第1項第1 款所定其他可發射金屬或子彈具有殺傷
力之各式槍砲者，處無期徒刑或5年以上有期徒刑，併科新臺幣1
千萬元以下罰金。
未經許可，轉讓、出租或出借前項所列槍枝者，處5 年以上有期
徒刑，併科新臺幣1千萬元以下罰金。
意圖供自己或他人犯罪之用，而犯前二項之罪者，處無期徒刑或
7年以上有期徒刑，併科新臺幣1千萬元以下罰金。
未經許可，持有、寄藏或意圖販賣而陳列第1項所列槍枝者，處3
年以上10年以下有期徒刑，併科新臺幣700萬元以下罰金。
第1項至第3項之未遂犯罰之。
槍砲彈藥刀械管制條例第12條
未經許可，製造、販賣或運輸子彈者，處1年以上7年以下有期徒
刑，併科新台幣500萬元以下罰金。
未經許可，轉讓、出租或出借子彈者，處6月以上5年以下有期徒
刑，併科新台幣300萬元以下罰金。
意圖供自己或他人犯罪之用，而犯前二項之罪者，處3 年以上10
年以下有期徒刑，併科新台幣700萬元以下罰金。
未經許可，持有、寄藏或意圖販賣而陳列子彈者，處5 年以下有
期徒刑，併科新台幣300萬元以下罰金。
第1項至第3項之未遂犯罰之。
上正本證明與原本無異。
如不服本判決，應於送達後10日內向本院提出上訴狀（須附繕本
），上訴於臺灣高等法院臺中分院。
中　　華　　民　　國　　94　　年　　8 　　月　　23　　日
                                    書記官  廖碩薇
